# 企业实行购物卡进行促销的账务处理

提问人：baihaojie1986 时间：2017-04-28 17:04:31
@chenyiwei 陈版主： 请教一个问题：公司实行购物卡进行促销，客户存入 100 元现金可以获得价值 150 元的购物卡，此购物卡可以无条件购买本公司系列产品且不可退回，现将预处理方式列视如下（不考虑涉税）： 方法一：①收取款项时 借：银行存款 100 借：其他流动资产 50 贷：预收账款 150 （考虑企业已经承担无条件支付 150 价值的现实义务，确认150 元的负债） ②客户使用购物卡时 借：预收账款 150 贷：主营业务收入 150 借: 销售费
用 or财务费用 50 （考虑系促销产生or融资活动） 贷: 其他流动资产 50 方法二: 按照净额法只确认 100 元的预收，销售实现时只确认 100 元的收入。 请教陈版指点，多谢！

回答人：chenyiwei
应当以你的“方法二”为基础设置核算方案。 可参考《瑞华研究 2010 ～ 2016 汇编》之“问题2-1-43（充值赠品的相关会计处理）”。财务系统中的预收账款和日后的收入只能是实际收到现金的金额；业务系统中为每张卡设置的金额记录并不是实有现金余额，而是可用消费额度。在业务系统的消费额度和财务系统的预收账款、收入账簿记录之间要通过一定的折算率确定两者换算关系。